【裁判字號】    98,消債抗,442
【裁判日期】    980812
【裁判案由】    聲請更生程序
【裁判全文】
臺灣高雄地方法院民事裁定           98年度消債抗字第442號
抗  告  人  甲○○
上列當事人因消費者債務清理事件聲請更生，不服本院民國98年
7 月1 日所為97年度消債更字第845 號第一審裁定，提起抗告，
本院管轄之第二審合議庭裁定如下：
    主  文
抗告駁回。
抗告程序費用新臺幣壹仟元由抗告人負擔。
    理  由
一、抗告意旨略以：伊前雖曾於97年7 月間向最大債權金融機構
    台新銀行請求變更協商債務清償方案，同意自97年10月起，
    分115 期，利率0%，每月清償新臺幣（下同）6,129 元，惟
    除上開債務外，其每月尚需支付未參與該次協商之債權銀行
    臺灣銀行約11,000元，伊從97年間即因無力繳納而有毀諾情
    事，而伊於97年12月初找到短期就業工作，工作期間僅至98
    年10月底，每月扣除勞健保後僅實領20,725元，每月薪資已
    有減少之情況，縱如原審所認定伊每月需支出之個人生活費
    用8,000 元及扶養費用13,000元，以伊現在每月之薪資收入
    實已不敷上開每月支出，更遑論負擔協商金額，另伊配偶尚
    需照顧年僅1 歲之小孩，故無法分擔生計，又伊自97年重新
    協商後，為免遭法院執行扣薪，即向阿姨借款繳納協商款項
    ，造成生計更為困難之情事，是伊確有不能清償或不能清償
    之虞情形，為此爰依法請求廢棄原裁定，准允更生之聲請等
    語。
二、按自債務人提出協商請求之翌日起逾30日不開始協商，或自
    開始協商之翌日起逾90日協商不成立，債務人得逕向法院聲
    請更生或清算。消費者債務清理條例第153 條定有明文。本
    件抗告人與最大債權銀行協商不成立之情，有該行回覆函文
    可憑，是抗告人聲請更生，合於規定。惟是否有同條例第3
    條規定，即抗告人有不能清償或不能清償債務之虞者，而得
    裁定准許依更生程序清理債務，應另為認定。
三、經查，本件抗告人雖主張其現因換工作而有薪資減少情事，
    然參酌其所提出97年12月至98年5月之薪資表，其每月請領
    薪資自98年2月至同年5月止，扣除被保險人所負擔之勞健保
    費用，均實領25,647元，是並無較原審裁定所認薪資更為減
    少之情事，又其主張無法依重新協商後之金額繼續履行，然
    抗告人確實於97年7 月間，於考量其尚須支付各項費用（包
    含臺灣銀行債務）後評估其清償能力從而與債權銀行重新協
    商並約定清償金額，且依約履行至98年6月間（見原審卷第6
     4、68頁），從而抗告人既於審慎考量其清償債務能力後與
    債權銀行合意協商，自無由任其於客觀收入並無變更情況下
    任意主張其無法依約履行，原審裁定據以認定抗告人當能繼
    續清償債務，自難認其有何不能清償或不能清償之虞情事，
    實屬有據，是本院實難對抗告人之主張為有利之認定，綜上
    ，原審裁定並無任何違誤之處；是則，原審法院裁定駁回抗
    告人更生之聲請於法並無不合，抗告人請求應予廢棄改判准
    予更生裁定，為無理由，應予駁回。
四、據上論結，本件抗告為無理由，依消費者債務清理條例第11
    條第2項、第15條，民事訴訟法第495條之1第1項、第449 條
    第1項、第95條、第78條，裁定如主文。
中    華    民    國    98    年      8    月   12    日
                民事鳳山分庭  審判長法    官   楊富強
                                    法    官   吳文婷
                                    法    官   林意芳
上為正本係照原本作成。
本裁定不得再抗告。
中    華    民    國    98    年      8    月   12    日
                                    書 記 官   陸艷娣


司法院資訊處製作；財團法人民間司法改革基金會備份。
